臺灣士林地方法院刑事判決
111年度交簡上字第65號
上  訴  人
即  被  告  彭玉龍


上列上訴人即被告因公共危險案件，不服本院於中華民國111年3
月7日所為111年度湖交簡字第43號第一審刑事簡易判決（原聲請
簡易判決處刑案號：111年度速偵字第31號），提起上訴，本院
管轄之第二審合議庭判決如下：
    主  文
上訴駁回。
彭玉龍緩刑參年，並應於本判決確定翌日起壹年內向公庫支付新
臺幣玖萬元。
    事  實
一、彭玉龍於民國111年1月23日14時許至20時許間，在臺北市○○
    區○○路00號彩券行前之人行道上，飲用2、3瓶罐裝啤酒（50
    0ML）後，明知不能安全駕駛動力交通工具，仍於翌日（即1
    ）9時46分許，駕駛車牌號碼000-0000號自用小貨車，行經
    臺北市大同區延平北路4段294巷口處為警攔查，經測試其呼
    氣中所含酒精濃度結果達每公升0.35毫克，而查獲上情。
二、案經臺北市政府警察局大同分局移送臺灣士林地方檢察署檢
    察官偵查後，聲請以簡易判決處刑。　　
    理  由
壹、程序方面
    本判決所引用資以認定事實所憑之非供述證據，並無證據證
    明係公務員違背法定程序所取得，依刑事訴訟法第158條之4
    反面解釋，均有證據能力。
貳、實體方面
一、認定本案犯罪事實所憑之證據及理由：
  ㈠上揭犯罪事實，業經上訴人即被告（下稱被告）於警詢、偵
    查、原審準備程序、本院審理時坦承在案【臺灣士林地方檢
    察署111年度速偵字第31號卷（下稱偵卷）第16、17、43、4
    4頁，本院111年度交簡上字第65號卷（下稱本院交簡上卷）
    第46頁】，並有酒精測定紀錄表、臺北市政府警察局吐氣酒
    精濃度檢測程序暨拒測法律效果確認單、財團法人臺灣電子
    檢驗中心呼氣酒精測試器檢定合格證書（偵卷第24至26頁）
    存卷可考，堪認被告上開自白與事實相符，可以採信。
　㈡至被告上訴意旨雖略以：我被臨檢時警察有叫我大力呼氣、
    吐氣，因我本身有高血壓，我認為當時酒精就衝上來，是因
    為警察叫我這樣做才會測出0.35％云云。惟被告業已坦承其
    有於上開時、地，駕車經警攔查並實施吐氣酒精濃度檢測程
    序後，測得其呼氣中所含酒精濃度結果達每公升0.35毫克之
    事實，已於前述，且於本院審理時供承其無因高血壓固定就
    醫、服藥，只是自己認為血壓比較高等語（本院交簡上卷第
    25頁），參以本案被告本案吐氣所含之酒精濃度為每公升0.
    35毫克，已明顯超出每公升0.25毫克以上，足見被告並無因
    患有高血壓病症或因員警實施檢測程序而突使其吐氣酒精濃
    度顯現或升高之可能，其前開所辯，應屬事後卸責之詞，委
    無可採。
  ㈢從而，本案事證明確，被告犯行堪以認定，應予依法論科。
二、論罪科刑及駁回上訴之理由：
  ㈠新舊法比較：
　　被告行為後，刑法第185條之3第1項於111年1月28日修正公
    布，並於同年月30日生效，修正前刑法第185條之3第1項規
    定：「駕駛動力交通工具而有下列情形之一者，處2年以下
    有期徒刑，得併科20萬元以下罰金：一、吐氣所含酒精濃度
    達每公升0.25毫克或血液中酒精濃度達0.05％以上。二、有
    前款以外之其他情事足認服用酒類或其他相類之物，致不能
    安全駕駛。三、服用毒品、麻醉藥品或其他相類之物，致不
    能安全駕駛」，修正後刑法第185條之3第1項則規定：「駕
    駛動力交通工具而有下列情形之一者，處3年以下有期徒刑
    ，得併科30萬元以下罰金：一、吐氣所含酒精濃度達每公升
    0.25毫克或血液中酒精濃度達0.05％以上。二、有前款以外
    之其他情事足認服用酒類或其他相類之物，致不能安全駕駛
    。三、服用毒品、麻醉藥品或其他相類之物，致不能安全駕
    駛」。就上開修正前後法條相較，其法定刑之有期徒刑上限
    由2年提高為3年、罰金刑上限則由新臺幣（下同）20萬元提
    高為30萬元，足見修正後規定並無較有利於被告，是經新舊
    法比較結果，被告所犯本案仍應適用其行為時即111年1月28
    日修正前刑法第185條之3第1項第1款之規定。
　㈡核被告所為，係犯修正前刑法第185條之3第1項第1款之吐氣
    所含酒精濃度達每公升0.25毫克以上駕駛動力交通工具罪。
  ㈢被告上訴意旨略以：因為我是低收入戶，且我不是喝完酒馬
    上開車不是故意的，希望可以判輕一點云云。然按量刑輕重
    ，係屬事實審法院得依職權自由裁量之事項，苟已斟酌刑法
    第57條各款所列情狀而未逾越法定刑度，不得遽指為違法；
    刑罰之量定屬法院自由裁量之職權行使，但仍應審酌刑法第
    57條所列各款事由及一切情狀，為酌量輕重之標準，並非漫
    無限制，在同一犯罪事實與情節，如別無其他加重或減輕之
    原因，下級法院量定之刑，亦無過重或失輕之不當情形，則
    上級法院對於下級法院之職權行使，原則上應予尊重（最高
    法院85年度台上字第2446號判決意旨參照）。本案經原審以
    被告犯罪事證明確，認係犯駕駛動力交通工具，吐氣所含酒
    精濃度達每公升0.25毫克以上之罪，量處被告有期徒刑3月
    ，如易科罰金，以1,000元折算1日，而被告所犯上揭罪名之
    最輕本刑為2月以上有期徒刑、得併科20萬元以下罰金，原
    審量處上揭刑度，僅略高於最輕法定本刑，且未諭知併科罰
    金，已量處輕度之刑，堪認原審判決適用簡易程序認定被告
    犯行，其認事用法並無違誤，其量刑既未逾越法定刑之範圍
    ，並與被告罪責程度相稱，尚無失衡或濫用裁量權情形，難
    認與罪刑相當原則、平等原則、比例原則相悖，被告猶執前
    詞指摘原判決量刑不當提起上訴，為無理由，應予駁回。
　㈣又被告前未曾因故意犯罪而受有期徒刑以上刑之宣告，有臺
    灣高等法院被告前案紀錄表在卷可稽，其因一時失慮，致罹
    刑章，且已坦承犯行，足徵其確已知所悔悟，本院審酌前開
    情狀，諒被告經此偵審程序及刑之宣告，已獲相當教訓，要
    足收儆醒之效，爾後應能循矩以行，因認前開對被告所宣告
    之刑以暫不執行為適當，爰依刑法第74條第1項第1款規定，
    併予宣告緩刑3年，以啟自新；又為促使被告日後確能深切
    記取教訓，得以知曉尊重法治之觀念、導正行為之偏差，本
    院認除前開緩刑宣告外，尚有課予一定負擔之必要，爰依刑
    法第74條第2項第4款規定，諭知被告應於本判決確定翌日起
    1年內向公庫支付9萬元，俾兼收啟新及惕儆之雙效。又此為
    緩刑宣告附帶之條件，依刑法第74條第4項規定，上開條件
    內容得為民事強制執行名義，再且被告倘違反前開緩刑條件
    ，且情節重大，足認原宣告之緩刑難收其預期效果，而有執
    行刑罰之必要時，檢察官得依刑法第75條之1第1項第4款規
    定聲請撤銷其緩刑之宣告，併此敘明。　　
　㈤至原審雖未及審酌比較新舊法，惟本案經比較新舊法之結果
    ，既仍適用修正前之規定，適用法律結果並無不同，對判決
    不生影響，是原審所適用之法條核無違誤，自無庸撤銷改判
    （最高法院96年度台上字第270號判決意旨參照），附此敘
    明。　　
據上論斷，應依刑事訴訟法第455條之1第1項、第3項、第368條
、第373條，刑法第74條第1項第1款、第2項第4款，判決如主文
。
本案經檢察官黃仙宜聲請簡易判決處刑，檢察官江玟萱、李清友
到庭執行職務。
中　　華　　民　　國　　111 　年　　11　　月　　29 　日
                  刑事第七庭　審判長法  官  李育仁
　　　　　　　　　  
　　　　　　　　　                  法  官  林靖淳
　　　　　　　　　                  
　　　　　　　　　                  法  官  吳佩真
以上正本證明與原本無異。
本件不得上訴。
                                    書記官  黃婕宜
中　　華　　民　　國　　111 　年　　11　　月 　29 　　日
附錄本案論罪科刑法條全文：
修正前中華民國刑法第185條之3第1項
駕駛動力交通工具而有下列情形之一者，處2年以下有期徒刑，
得併科20萬元以下罰金：
一、吐氣所含酒精濃度達每公升零點二五毫克或血液中酒精濃度
    達百分之零點零五以上。
二、有前款以外之其他情事足認服用酒類或其他相類之物，致不
    能安全駕駛。
三、服用毒品、麻醉藥品或其他相類之物，致不能安全駕駛。